【裁判字號】    89,易,2138
【裁判日期】    891221
【裁判案由】    違反商標法
【裁判全文】
臺灣臺南地方法院刑事判決                        八十九年度易字第二一三八號
    公  訴  人  臺灣台南地方法院檢察署檢察官
    被      告  甲○○
右列被告因違反商標法案件，經檢察官提起公訴 (八十九年度偵字第七四八七號)，
本院判決如左：
    主  文
甲○○明知為意圖欺騙他人，於同一商品使用相同於他人註冊商標之圖樣之商品而販
賣，處拘役貳拾日，如易科罰金，以佰元折算壹日。
扣案之印有「ＰｌａｙＳｔａｔｉｏｎ」商標圖樣之搖桿拾參支，均沒收。
    事  實
一、甲○○係設在台南市○○路○段一一六號「景勝玩具店」之負責人，明知「Ｐｌ
    ａｙＳｔａｔｉｏｎ」之圖樣，係由日商蘇妮股份有限公司（下稱蘇妮公司）向
    經濟部中央標準局（現已改制為智慧財產局）註冊登記，取得註冊號數為第00
    000000號、專用期間自民國八十四年二月一日起至九十四年一月三十一日
    止、指定使用於電視遊樂器之商品上之商標專用權（業經移轉登記予日商新力電
    腦娛樂股份有限公司，下稱新力公司），現仍在專用期間內，且明知真實姓名、
    年籍不詳，綽號「小陳」之成年男子所批發販售印有上開「ＰｌａｙＳｔａｔｉ
    ｏｎ」商標圖樣之電視遊樂器搖桿，係未經蘇妮公司或新力公司同意或授權而製
    作之物，竟仍意圖營利，於八十九年五月初，以每支新台幣（下同）五百五十元
    之價格向綽號「小陳」之成年男子販入一箱即十三支，欲以每支六百五十元不等
    之價格販售予不特定之人。嗣於八十九年五月五日晚上十時三十分許，經警持台
    灣高雄地方法院檢察署檢察官所核發之搜索票在上開處所查獲，並扣得印有「Ｐ
    ｌａｙＳｔａｔｉｏｎ」商標圖樣之搖桿十三支。
二、案經內政部警政署保安警察第二總隊第四大隊第二中隊報請高雄地檢署呈請臺灣
    高等法院檢察署檢察長核轉台灣台南地方法院檢察署檢察官偵查起訴。
    理  由
一、訊據被告甲○○固坦承警方於右揭時、地查獲之上開十三支搖桿係其意圖營利而
    販入者，惟矢口否認有何違反商標法之犯行，辯稱：其確不知道那是侵害商標專
    用權之仿品，因那些搖桿係一名真實姓名、年籍不詳，綽號「小陳」之業務員送
    來寄賣，其販入價錢只比真品便宜三、四十元，且雖然外包裝為塑膠袋，然伊以
    為是從主機上直接拆下來所以比較便宜，且其售出價格與其他真品一樣均為六百
    五十元，其不會分辨真品和仿品云云。然查：右揭犯罪事實，業據告訴代理人乙
    ○○、高志明律師等分別於警訊及本院審理時指訴綦詳，復有執行搜索報告、逕
    行搜索扣押證明筆錄、「景勝玩具店」台南市政府營利事業登記證各一紙，及照
    片二幀等在卷可憑，並有上開搖桿十三支扣案可證，而告訴人新力公司確已從蘇
    妮公司移轉取得「ＰｌａｙＳｔａｔｉｏｎ」之商標專用權，亦有商標註冊證（
    含異動內容）影本一紙可稽。又扣案之搖桿確屬仿冒品，亦有台灣國際專利法律
    事務所鑑定報告書一紙附卷足按。次查：被告於偵查中自承伊自八十三年間起即
    經營「景勝玩具店」，並從事販賣各項玩具、模型、電視遊樂器遊戲軟體及相關
    周邊設備，其既從事該項業務達六年有餘，並非一般缺乏辨識能力之人，自應對
    此等相關遊戲設備真仿品之區別，有比一般人更高之注意及辨識能力，且更難謂
    其不知進貨之正當途徑，然其竟向真實姓名、年籍不詳，綽號「小陳」之業務員
    ，在之前完全沒有交易過且亦未檢查原廠或授權證明之情況下，即向「小陳」販
    入上開商品，甚至並未查證其留下之電話號碼是否為真實，此顯與一般交易常情
    有所未合，故可知被告對於可能購得仿品事實之發生應屬已有預見，且其發生並
    不違背其本意，即至少有未必故意的情形存在。況被告於警訊時所供稱「小陳」
    所留下之聯絡電話即0000000000號行動電話，經本院調查結果並非「
    小陳」所有，此業經證人李璨儀到庭證述屬實，並有泛亞電信公司客戶基本資料
    一紙在卷可稽，故是否確有「小陳」其人，已非無疑。再查：本件扣案之搖桿，
    僅以簡陋之塑膠袋隨意包裝而成，業經本院當庭勘驗屬實，此已與一般商業交易
    習慣有違，且告訴人所銷售之主機，均有附贈搖桿，以供購買之消費者得以順利
    操控遊戲，而告訴人亦同時零售包裝精美及附有產品操作說明之搖桿，以供該附
    贈之搖桿損壞時或其他需求時，得以方便自市面上購得，此為業界及相關消費大
    眾所週知。故倘真如被告所辯稱，真品與仿品都是賣六百五十元，則試問消費者
    在同樣價格下，如何可能棄包裝精美之產品而去購買僅以塑膠袋簡陋包裝的搖桿
    。至於被告辯稱上開搖桿的購進價格為五百五十元左右，與真品購進價格僅差三
    、四十元，然此點被告並無法提供具體事證以供查明，自屬無據，尚難遽以採為
    對其有利之證明。故可知被告上開所辯，均屬事後畏罪卸責之詞，不足採信，本
    件事證明確，被告犯行堪以認定。
二、按明知為同一商品，使用相同於他人註冊商標之圖樣商品而販賣者，商標法（舊
    ）第六十二條之二定有處罰規定，且所稱販賣，以行為人明知為此類商品，具有
    營利之目的，將之販入或賣出，有其一即屬成立，並不以販入後復行賣出為構成
    要件。此最高法院八十年台非字第四八號著有判決可資參照。故本件核被告甲○
    ○所為係犯商標法第六十三條之販賣仿冒商標商品罪。又公訴人認被告尚有刑法
    第五十六條之連續犯行，然查被告堅決否認，辯稱：係第一次向「小陳」購買等
    語，經查：現場查獲之十三支仿冒商標搖桿均係裝載於同箱內，此有照片二幀在
    卷可稽，此外復查無其他積極證據足資證明被告確有連續犯行，故此部分尚屬無
    法證明，爰併此敘明。爰審酌被告素行尚佳、係屬初犯、犯罪之動機係因一時疏
    失、品行及智識程度、生活狀況、所得利益及所生危害、犯罪後雖未能坦承犯行
    、惟態度良好、應有悔意等一切情狀，量處如主文所示之刑，並諭知易科罰金之
    折算標準。至扣案之印有「ＰｌａｙＳｔａｔｉｏｎ」商標圖樣之搖桿十三支，
    均係犯前開之罪所販賣之商品，依商標法第六十四條規定，不問屬於犯人與否，
    均應宣告沒收。另扣案之遊戲光碟目錄，雖為被告所有，然並非供本件犯罪所用
    之物，爰不予併宣告沒收，併此敘明。
據上論斷，應依刑事訴訟法第二百九十九條第一項前段，商標法第六十三條、第六十
四條，刑法第十一條前段、第四十一條，罰金罰鍰提高標準條例第二條，判決如主文
。
本案經檢察官王百玄到庭執行職務
中    華    民    國    八十九      年      十二      月      二十一    日
                                  臺灣臺南地方法院刑事第一庭
                                          法  官   林臻嫺
右正本證明與原本無異。
如不服本判決，應於判決送達後十日內，向本院提出上訴狀。
                                          書記官   黃若萍
中    華    民    國      八十九      年     十二     月     二十二     日
附錄本件論罪科刑法條
商標法第六十三條
明知為前條商品而販賣、意圖販賣而陳列、輸出或輸入者，處一年以下有
期徒刑、拘役或科或併科新臺幣五萬元以下罰金。


司法院資訊處製作；財團法人民間司法改革基金會備份。
